【裁判字號】    97,抗,848
【裁判日期】    970820
【裁判案由】    聲請定其應執行刑
【裁判全文】
臺灣高等法院刑事裁定                   97年度抗字第848號
抗  告  人  甲○○
                    4樓
                    現於臺灣台北戒治所
上列被告因毒品危害防制條例等案件，不服臺灣桃園地方法院中
華民國97年6月30日（97年度聲字第1616號）之裁定，提起抗告
，本院裁定如下：
    主  文
抗告駁回。
    理  由
一、原裁定意旨略以：本件受刑人因違反毒品危害防制條例、槍
    砲彈藥刀械管制條例之案件，經附表所示之法院先後判處如
    附表所示之刑確定，嗣其於民國90年8月2日入監執行，刑期
    至98年4月17日期滿，並於95年1月27日縮短刑期假釋出監，
    迄未經撤銷假釋，此有本院被告前案紀錄表、臺灣臺東監獄
    岩灣分監函文所附假釋出獄減刑受刑人名冊各1份附卷可稽
    ，依上揭規定，受刑人上開所犯如附表編號1至3所載之罪，
    視為已依中華民國96年罪犯減刑條例第2條第1項之規定減其
    宣告刑，惟編號4所示之罪，依同條例第3條規定不予減刑。
    茲聲請人聲請就附表編號1至4所示之罪定其應執行之刑，本
    院審核認聲請為正當，應執行有期徒刑8年4月等語。
二、本件抗告意旨略以：(一)抗告人因違反毒品危害防制條例、槍
    砲彈藥刀械管制條例之案件，尚有感訓處分3年，且已於88
    年9月21日先執行近2年，方提報免訓處分，原裁定似有遺漏
    ，另抗告人於87、88年尚有羈押期間，請准予併入計算。(二)
    當初抗告人之執行指揮書刑期期滿日即為98年（未經減刑條
    例），如今通過減刑條例後，刑期期滿日仍為98年4月，原
    裁定有所違誤，請予改判云云。
三、按受裁定感訓處分之流氓行為，同時觸犯刑事法律者，經判
    決有罪確定，其應執行之有期徒刑、拘役或保安處分，與感
    訓期間，相互折抵。其折抵以感訓處分一日互抵有期徒刑、
    拘役或保安處分一日；又定執行刑中之一罪或數罪應予折抵
    ，其先執行感訓處分者，於所定應執行刑之刑期中扣除得折
    抵之期間後，執行其剩餘之刑期，檢肅流氓條例第21條第1
    項、同法施行細則第46條第5項前段分別定有明文。因之辦
    理感訓處分與刑事處分相互折抵之工作，係屬執行層面問題
    ，核與本件定執行刑無涉，即法院於裁量定應執行之刑時，
    尚無需審酌受刑人就同一事實並受刑事處分、感訓處分諭知
    之執行情形而併予折抵。抗告人抗告意旨，以感訓處分、羈
    押期間應予併入計算、或執行指揮書刑期期滿日並未更新，
    指摘原裁定不當云云，核屬檢察官指揮執行之問題，與定應
    執行刑之裁定無涉。是原法院所為之裁定，核無不當。抗告
    人執前詞抗告，顯無理由，應予駁回。
據上論斷，依刑事訴訟法第412條，裁定如主文。
中    華    民    國    97    年    8     月    20    日
                  刑事第十七庭  審判長法  官  趙功恆
                                      法  官  高明哲
                                      法  官  陳世宗
以上正本證明與原本無異。
不得再抗告。
                                      書記官  魏汝萍
中    華    民    國    97    年    8     月    20    日


司法院資訊處製作；財團法人民間司法改革基金會備份。
